Inventaris van het archief van het Bureau Afwikkeling Bezoldiging 1940-1945 van de Hoofdafdeling Intendance en Administratie van de Koninklijke Marine
Nationaal Archief, Den Haag
- HOOFDAFDELING INTENDANCE EN ADMINISTRATIE, 1
  - Bureau Afwikkeling 1940 - 1945, 1.1
    - Onderduikperiode in Nederland, 1.1.2
      - Persoonsdossiers., 1940 - 1956; 22-496; 475 omslagen
        - Buisman, J.; geb.dat.: 07 - 11 - 1918 Verblijfplaats: vanaf 3 maart 1941 werkzaam bij de PTT, vanaf januari 1942 politiek gevangene in concentratiekamp Neuengamme. 1946 - 1949, 119
        - Bussing, G.H.J.; geb.dat.: - Verblijfplaats: vanaf 10 mei 1943 ondergedoken bij broer in Amsterdam. 1946 - 1947, 120
        - Butselaar, S.W. van; geb.dat.: 27 - 05 - 1910 Verblijfplaats: vanaf 10 mei 1943 ondergedoken in Andijk. 1946 - 1949, 121
        - Cammeraat, J.N.; geb.dat.: - Verblijfplaats: vanaf mei 1943 werkzaam in Duitsland. 1946 - 1948, 122
        - Chambre A.P.S. de la; geb.dat.: - Verblijfplaats: vanaf 11 september 1942 politiek gevangene. 1946 - 1947, 123
        - Cool, P.; geb.dat.: - Verblijfplaats: vanaf mei 1940 lid van een verzetsgroep, vanaf 17 januari 1941 geïnterneerd in de gevangenis te Scheveningen en vanaf 7 april 1941 in het concentratiekamp Buchenwald. 1946 - 1947, 124
        - Corstanje, N.; geb.dat.: - Verblijfplaats: vanaf 13 mei 1943 ondergedoken in Den Haag, op 28 oktober 1944 gefusilleerd. 1946, 125
        - Cuppens, M.J.; geb.dat.: 08 - 06 - 1922 Verblijfplaats: werkzaam bij de Nederlandsche Spoorwegen, vanaf mei 1943 ondergedoken en vertrokken via België, Frankrijk, Zwitserland, Spanje en Portugal naar Engeland. 1949 - 1950, 126
        - Dees, L.; geb.dat.: 25 - 11 - 1920 Verblijfplaats: van 10 mei 1943 tot september 1944 ondergedoken in zijn eigen huis in Axel, daarna gemeld bij een kapitein en via Brussel naar Engeland gegaan. 1946 - 1949, 127
        - Dekker, D.; geb.dat: 11 - 03 - 1915 Verblijfplaats: vanaf 13 mei 1943 ondergedoken in Deventer en Leiden. 1948 - 1949, 128
        - Dekker, J.A.; geb.dat.: - Verblijfplaats: vanaf 10 mei 1943 ondergedoken. 1946 - 1947, 129
        - Delorme, G.J.; geb.dat.: 06 - 07 - 1916 Verblijfplaats: vanaf mei 1944 ondergedoken. 1946 - 1948, 130
        - Dichjans, Th.H.; geb.dat.: - Verblijfplaats: vanaf 10 mei 1943 ondergedoken in Vorstenbosch (Noord-Brabant). 1946 - 1949, 131
        - Diemel, C.F.M.; geb.dat.: - Verblijfplaats: vanaf 10 mei 1943 ondergedoken in Amsterdam en Ilpendam, vanaf 30 april 1944 geïnterneerd en op 6 juni 1944 gefusilleerd. 1946, 132
        - Dierendonck, F.H.J. van; geb.dat.: - Verblijfplaats: vanaf 10 mei 1943 ondergedoken. 1946 - 1953, 133
        - Dijk, H. van; geb.dat.: 23 - 06 - 1901 Verblijfplaats: vanaf 10 mei 1943 ondergedoken in IJsselmonde, Visvliet, Stroobos en Den Haag. 1946 - 1948, 134
        - Dijksma, P.D.; geb.dat.: - Verblijfplaats: vanaf 15 juli 1940 op wachtgeld en vanaf mei 1943 ondergedoken in Gorichem en Den Haag. 1946 - 1948, 135
        - Disberg, H.; geb.dat.: - Verblijfplaats: vanaf 10 mei 1943 ondergedoken, vanaf 1 december 1943 geïnterneerd op Norderney (Denemarken), vanaf 22 april 1944 gevlucht en ondergedoken. 1946, 136
        - Dobbinga, C.W.; geb.dat.: - Verblijfplaats: vanaf 15 juni 1940 gepensioneerd, vanaf 13 mei 1943 ondergedoken en in het verzet, vanaf januari 1945 geïnterneerd in de gevangenis in Amsterdam, op 14 april 1945 gefusilleerd. 1946, 137
        - Doejaaren, P.; geb.dat.: 16 - 05 - 1898 Verblijfplaats: vanaf 13 mei 1943 ondergedoken in Woudenberg en Leusden. 1947 - 1949, 138
        - Dol, J.; geb.dat.: - Verblijfplaats: vanaf 28 oktober 1944 ondergedoken, vanaf 5 februari 1945 geïnterneerd en op 17 februari 1945 gefusilleerd. 1946, 139
        - Donk, C.J. van; geb.dat.: - Verblijfplaats: vanaf 24 juli 1942 geïnterneerd in Scheveningen, Haren (N.Br.), Vught en Sachsenhausen. 1945 - 1948, 140
        - Donk, J.J.M. van; geb.dat.: - Verblijfplaats: vanaf 25 juli 1942 geïnterneerd, op 24 mei 1943 overleden te Haaren (Noord-Brabant). 1943, 141
        - Dorp, A. van; geb.dat.: - Verblijfplaats: vanaf 10 mei 1943 ondergedoken in Berkel en Rodenrijs. 1946 - 1948, 142
        - Douma, J.; geb.dat.: - Verblijfplaats: vanaf 12 mei 1943 ondergedoken. 1946, 143
        - Dourlein, A.; geb.dat.: - Verblijfplaats: vanaf 10 mei 1945 ondergedoken in IJsselmonde. 1946, 144
        - Dreesens, F.; geb.dat.: - Verblijfplaats: Sneek; was geen onderduiker. 1946 - 1947, 145
        - Drenth, G.; geb.dat.: 03 - 10 - 1919 Verblijfplaats: vanaf 10 mei 1943 ondergedoken en illegaal werkzaam. 1946 - 1949, 146
        - Driesschen, J.A.H. van den; geb.dat.: 09 - 01 - 1904 Verblijfplaats: ondergedoken, viel als reservist niet onder de regeling van beroepsmilitairen. 1948 - 1949, 147
        - Driessen, P.; geb.dat.: - Verblijfplaats: vanaf 13 mei 1943 ondergedoken. 1947 - 1948, 148
        - Druif, K.; geb.dat.: - Verblijfplaats: vanaf 10 mei 1943 werkzaam bij Kalk en Kramer (schrijfmachine-importeurs) in Den Haag. 1946 - 1948, 149
        - Drunen, Ch. van; geb.dat.: 25 - 05 - 1905 Verblijfplaats: vanaf 10 mei 1943 ondergedoken in de Beemster en Purmerend. 1946 - 1949, 150
        - Dumernit, C.J.; geb.dat.: - Verblijfplaats: vanaf 10 mei 1943 krijgsgevangene. 1946, 151
        - Duvaloois, H.; geb.dat.: - Verblijfplaats: vanaf 11 mei 1943 ondergedoken bij een boer in Baarn. 1947 - 1948, 152
        - Eck, J.J. van; geb.dat.: 07 - 02 - 1920 Verblijfplaats: van 10 mei tot 2 december 1943 ondergedoken, daarna tot februari 1945 geïnterneerd in concentratiekampen, door de Russen bevrijd en begin juni 1945 aan de Engelsen overgegeven, met hun hulp op 15 juni 1945 Oldenzaal bereikt. 1947 - 1949, 153
        - Eenennaam, A.J. van; geb.dat.: 23 - 09 - 1912 Verblijfplaats: vanaf 10 mei 1943 ondergedoken in Oostburg. 1949, 154
        - Eijmers, G.W.; geb.dat.: - Verblijfplaats: vanaf 13 mei 1943 thuis, ongeschikt voor krijgsgevangenschap. 1947 - 1948, 155
        - Elshout, J.W. van den; geb.dat.: 15 - 08 - 1919 Verblijfplaats: tot 24 augustus 1943 werkzaam bij de NV Koninklijke Maatschappij De Schelde, daarna ondergedoken in Bokhoven. 1946 - 1948, 156
        - Elzer, K.W.; geb.dat.: - Verblijfplaats: vanaf 6 juni 1943 ondergedoken in Coupetz sur Coole (Marne, Frankrijk). 1946 - 1947, 157
        - Ende, P.J. van der; geb.dat.: - Verblijfplaats: verpleegd in een krankzinnigengesticht in St. Willibrordus, vanaf 8 juli 1944 ontsnapt en ondergedoken. 1947 - 1948, 158
        - Enk, J.W. van; geb.dat.: 04 - 08 - 1906 Verblijfplaats: vanaf 3 augustus 1941 geïnterneerd in gevangenissen en concentratiekampen te Maastricht, Scheveningen, Amsterdam, Amersfoort, Vught en in Duitsland. 1945 - 1946, 159
        - Erwich, G.; geb.dat.: 11 - 05 - 1910 Verblijfplaats: van mei 1942 tot januari 1944 werkzaam bij de gemeentelijke Luchtbeschermingsdienst in Haarlem, daarna ondergedoken in Amsterdam. 1946 - 1948, 160
        - Etten, C.J. van: geb.dat.: 18 - 02 - 1920 Verblijfplaats: vanaf 9 mei 1943 ondergedoken in Aalten. 1949 - 1950, 161
        - Euser, J.; geb.dat.: - Verblijfplaats: vanaf 10 mei 1943 ondergedoken in Voorthuizen. 1946 - 1947, 162
        - Fons, J.G.; geb.dat.: 22 - 10 - 1920 Verblijfplaats: vanaf mei 1943 ondergedoken; in 1944 en 1945 gevaren tussen Duisburg en Mannheim. 1946 - 1949, 163
        - Fransen, L.H.; geb.dat.: - Verblijfplaats: vanaf 16 juni 1943 ondergedoken. 1946, 164
        - Frolich, Chr.; geb.dat,: - Verblijfplaats: vanaf 8 mei 1943 ondergedoken in Driesum (Friesland). 1947 - 1948, 165
        - Furer, F.G.; geb.dat.: - Verblijfplaats: vanaf 15 mei 1943 ondergedoken. 1946, 166
        - Galjaard, B.; geb.dat.: 02 - 12 - 1920 Verblijfplaats: van 12 mei 1943 tot februari 1944 ondergedoken en werkzaam bij de kwekerij S. Hassink in Epse. 1946 - 1947, 167
        - Geelen, A.; geb.dat.: - Verblijfplaats: vanaf 10 mei 1943 ondergedoken. 1946 - 1947, 168
        - Geffen, G. van; geb.dat.: - Verblijfplaats vanaf 10 mei 1943 ondergedoken in Baarn en andere adressen. 1946 - 1948, 169
        - Gelder, J.C. van; geb.dat.: 21 - 01 - 1920 Verblijfplaats: vanaf september 1943 ondergedoken in Rotterdam. 1946 - 1948, 170
        - Gemert, W.A.; geb.dat.: - Verblijfplaats: vanaf 13 mei 1943 ondergedoken op een woonschip te Tijnje en later in Beetse Friesland. 1947 - 1948, 171
        - Gend, H. van, geb.dat.: - Verblijfplaats: vanaf 6 augustus 1943 ondergedoken. 1949, 172
        - Geus, C.M. de; geb.dat.: - Verblijfplaats: vanaf 7 mei 1943 ondergedoken in Ermelo. 1948 - 1949, 173
        - Geus, G.J.; geb.dat.: 25 - 06 - 1920 Verblijfplaats: vanaf 10 mei 1943 ondergedoken in Ermelo. 1948 - 1951, 174
        - Giesbers, P.H.; geb.dat.: 25 - 07 - 1913 Verblijfplaats: vanaf 15 juni 1943 ondergedoken en illegaal werkzaam bij de BNS in Eindhoven. 1948, 175
        - Glasbergen, J.P.; geb.dat.: 07 - 07 - 1922 Verblijfplaats: vanaf september 1943 ondergedoken bij ouders in Leiden. 1949, 176
        - Glastra, A.G.; geb.dat.: - Verblijfplaats: vanaf januari 1943 werkzaam bij de Nederlandsche Stoomboot Rederij, vanaf april 1944 ondergedoken. 1946 - 1956, 177
        - Goedemans, J.S.; geb.dat.: - Verblijfplaats:vanaf 10 mei 1943 wegens ziekte voorlopig vrijgesteld van afvoering als krijgsgevangene, daarna ondergedoken in Barsingerhorn. 1943 - 1949, 178
        - Goedendorp, P.; geb.dat.: 08 - 11 - 1922 Verblijfplaats: vanaf 10 mei 1943 ondergedoken in Stiens (Friesland). 1949 - 1950, 179
        - Gooren, W.G.M.; geb.dat.: 13 - 01 - 1903 Verblijfplaats: vanaf april 1943 vrijwillig in Duitsland, vanaf juni 1943 ondergedoken in Venray. 1946 - 1949, 180
        - Goris, J.; geb.dat.: - Verblijfplaats: vanaf mei 1943 vrijwillig via het Duitse Arbeidsbureau tewerkgesteld op de binnenvaart in Duitsland, begin juli 1943 ondergedoken in Nederland. 1947 - 1948, 181
        - Goutier, H.J.; geb.dat.: 08 - 10 - 1921 Verblijfplaats: had een ausweiss voor het beroep landbouwer in Oud-Karspel. 1948 - 1949, 182
        - Goverde, J.C.; geb.dat.: - Verblijfplaats: vanaf 10 mei 1943 ondergedoken en werkzaam in Wieringerwerf en Middenmeer. 1946 - 1948, 183
        - Groenhorst, G.; geb.dat.: - Verblijfplaats: vanaf mei 1943 werkzaam in Duitsland, vanaf 1 november 1943 ziek in Nederland, daarna ondergedoken. 1946 - 1947, 184
        - Groot, S.W. de; geb.dat.: 21 - 11 - 1911 Verblijfplaats: tot september 1944 werkzaam bij de Rijkswerf te Willemsoord, daarna ondergedoken. 1949 - 1950, 185
        - Groustra, B.; geb.dat.: - Verblijfplaats: vanaf 10 mei 1943 ondergedoken. 1946 - 1948, 186
        - Haak, M. van den; geb.dat.: 21 - 10 - 1916 Verblijfplaats: vanaf 13 mei 1943 ondergedoken en werkzaam als commandant sabotagegroep bij de ondergrondse. 1946 - 1950, 187
        - Haan, R.; geb.dat.: - Verblijfplaats: vanaf 10 mei 1943 ondergedoken. 1946, 188
        - Haan, W. de; geb.dat.: - Verblijfplaats: vanaf 13 mei 1943 krijgsgevangene en werkzaam in een kamp in Stuttgart. 1946 - 1948, 189
        - Haas, W.G. de; geb.dat.: 10 - 04 - 1922 Verblijfplaats: vanaf 13 mei 1943 ondergedoken in Bergeijk. 1948 - 1949, 190
        - Haesen, F.; geb.dat.: - Verblijfplaats: vanaf 10 mei 1943 ondergedoken in Landsmeer. 1946 - 1948, 191
        - Hal, J. van; geb.dat.: 04 - 12 - 1913 Verblijfplaats: vanaf 10 mei 1943 ondergedoken in Nijmegen. 1946 - 1949, 192
        - Ham, P.W. van; geb.dat.: - Verblijfplaats: vanaf 10 mei 1943 ondergedoken. 1946, 193
        - Hamelinck, A.; geb.dat.: - Verblijfplaats: vanaf 10 mei 1943 ondergedoken in Weesp. 1947, 194
        - Hamelink, C.; geb.dat.: - Verblijfplaats: vanaf 4 september 1943 ondergedoken in Katwijk a/d Rijn. 1947 - 1949, 195
        - Hammen van de, J.H.; geb.dat,: - Verblijfplaats: vanaf 13 mei 1943 krijgsgevangene. 1946 - 1948, 196
        - Harder, H.; geb.dat.: 13 - 04 - 1913 Verblijfplaats: van augustus 1941 tot januari 1943 werkzaam in Duitsland, daarna in Nederland onder geneeskundige behandeling, vanaf 16 augustus 1943 werkzaam als bankwerker bij de Duitsche Wehrmacht in Nederland en bij de Ondergrondse in Friesland, op 11 april 1945 opgepakt en gefusilleerd. 1947, 197
        - Hartog, L.; geb.dat.: - Verblijfplaats: vanaf 16 juni 1943 krijgsgevangene in Amersfoort, ontsnapt en ondergedoken. 1945 - 1946, 198
        - Havermans, M.A.; geb.dat.: 07 - 01 - 1914 Verblijfplaats: vanaf 10 mei 1943 ondergedoken in Sint Kruis, op 14 juni 1944 gearresteerd. 1947 - 1949, 199
        - Hazen, C.; geb.dat.: 08 - 11 - 1921 Verblijfplaats: vanaf september 1943 ondergedoken in Zaandam. 1947 - 1949, 200
        - Heide, S. van der; geb.dat.: - Verblijfplaats: vanaf 13 mei 1943 ondergedoken in eigen huis. 1946, 201
        - Heidema, A.; geb.dat.: 03 - 08 - 1900 Verblijfplaats: vanaf mei 1943 ondergedoken in Oostwold (Oldambt Gr.) en Friesland. 1950, 202
        - Heijden, A. van der; geb.dat.: 04 - 05 - 1913 Verblijfplaats: vanaf 13 mei ondergedoken. 1945 - 1948, 203
        - Heijden, W.A. van der; geb.dat.: - Verblijfplaats: vanaf 13 mei 1943 ondergedoken. 1946 - 1949, 204
        - Heijne, G.H., geb.dat.: 04 - 03 - 1918 Verblijfplaats: vanaf 10 mei 1943 ondergedoken in Raamsdonk. 1946 - 1949, 205
        - Heijt, J.;geb,dat.: 05 - 03 - 1907 Verblijfplaats: vanaf 10 mei 1943 ondergedoken en werkzaam bij diverse boeren in de Achterhoek in Varseveld. 1946 - 1949, 206
        - Heinhuis, A.; geb.dat.: 28 - 06 - 1902 Verblijfplaats: in mei en juni 1943 werkzaam bij de gemeente Rotterdam, vanaf 18 oktober 1943 krijgsgevangene. 1946 - 1948, 207
        - Hemessen O.C. van; geb.dat.: - Verblijfplaats: vanaf mei 1943 ondergedoken. 1946, 208
        - Henning, H.; geb.dat.: - Verblijfplaats: vanaf 10 mei 1943 ondergedoken. 1946, 209
        - Hermsen, G.L.; geb.dat.: 22 - 10 - 1920 Verblijfplaats: vanaf januari 1943 werkzaam in Duitsland, vanaf april 1944 ondergedoken in Nederland. 1946 - 1949, 210
        - Hetebrij, A.; geb.dat.: 24 - 10 - 1919 Verblijfplaats: van 13 mei tot 16 juni 1943 werkzaam als gestichtswachter in Veenhuizen, ontslagen wegens misdragingen en ondergedoken. 1946 - 1948, 211
        - Hetterschij, D.Ch.M.; geb.dat: - Verblijfplaats: vanaf 18 juni 1943 ondergedoken in Wageningen, Amerongen en Veenendaal. 1946, 212
        - Heuvelink, R.; geb.dat.: 07 - 12 - 1903 Verblijfplaats: vanaf 13 mei 1943 ondergedoken in Arnhem. 1946 - 1949, 213
        - Hiehot, A.; geb.dat.: 27 - 04 - 1910 Verblijfplaats: vanaf 13 mei 1943 ondergedoken in Amsterdam. 1948, 214
        - Hoekstra, A.; geb.dat.: - Verblijfplaats: vanaf 13 mei 1943 ondergedoken. 1946, 215
        - Hoekstra, C.; geb.dat.: - Verblijfplaats: vanaf 10 mei 1943 ondergedoken in Sprang (Noord-Brabant) en actief bij de Verzetsgroep Andre, tengevolge daarvan oorlogsinvalide. 1946 - 1947, 216
        - Hoekstra, J.; geb.dat.: 07 - 05 - 1910 Verblijfplaats: vanaf 6 augustus 1943 ondergedoken in Heerlen, 1 maand werkzaam als hulpcommies, vanaf 9 december 1944 in Brussel en daarna in Schotland. 1946 - 1948, 217
        - Hoekstra, M. geb.dat.: 16 - 11 - 1920 Verblijfplaats: vanaf 13 mei 1943 ondergedoken bij familie in Leeuwarden. 1946 - 1949, 218
        - Hoff, G. van 't; geb.dat.: - Verblijfplaats: van 10 mei 1943 tot 17 september 1944 werkzaam als conducteur der Nederlandsche Spoorwegen, tijdens de spoorwegstaking ondergedoken. 1946 - 1948, 219
        - Hoff, L.J. van 't; geb.dat.: - Verblijfplaats: vanaf 7 januari 1941 politiek gevangene. 1946 - 1948, 220
        - Hogenbirk, M.; geb.dat.: 06 - 02 - 1918 Verblijfplaats: vanaf 26 juni 1943 ondergedoken in Winterswijk, Rijsoord en Zwijndrecht. 1947 - 1949, 221
        - Hol, Th. in 't; geb.dat.: - Verblijfplaats: vanaf 10 mei 1943 ondergedoken bij zijn moeder in Amsterdam. 1946 - 1950, 222
        - Hordijk, L.J.; geb.dat.: 27 - 05 - 1910 Verblijfplaats: vanaf september 1944 ondergedoken. 1948, 223
        - Hospes, J.; geb.dat.: 14 - 07 - 1917 Verblijfplaats: vanaf 1 juni 1943 ondergedoken in Heerenveen en Leeuwarden. 1946 - 1948, 224
        - Houben, H.; geb.dat.: - Verblijfplaats: mei 1943 gevlucht naar Spanje. 1946 - 1949, 225
        - Houtriet, C.; geb.dat.: - Verblijfplaats: vanaf 10 mei 1943 ondergedoken in Den Helder. 1948, 226
        - Hovenkamp, F.; geb.dat.: - Verblijfplaats: vanaf 13 mei 1943 krijgsgevangene. 1946, 227
        - Hovens, A.J.; geb.dat.; - Verblijfplaats: onbekend. 1948, 228
        - Hovens, A.J.; geb.dat.: - Verblijfplaats: tot september 1944 bij zijn ouders in Duitsland, daarna tot januari 1945 in Tegelen en Blerick. 1946 - 1948, 229
        - Huibrechtse, W.J.P.; geb.dat.: 14 - 07 - 1917 Verblijfplaats: vanaf 10 mei 1943 ondergedoken in Zeeland en Broek op Langendijk. 1946 - 1948, 230
        - Huijbers, J.H.; geb.dat.: - Verblijfplaats: vanaf 13 mei 1943 ondergedoken en werkzaam bij de fa. N. Weesie in Hillegersberg. 1946 - 1949, 231
        - Huisken, J.A.B.; geb.dat.: - Verblijfplaats: vanaf 13 mei 1943 ondergedoken, op 10 oktober 1944 gesneuveld in een gevecht met de Duitsers. 1948, 232
        - Huiting, H.; geb.dat.: 13 - 02 - 1920 Verblijfplaats: vanaf 13 mei 1943 ondergedoken bij boeren in Groningen. 1946 - 1949, 233
        - Hundersmarck, J.A.; geb.dat.: 24 - 05 - 1922 Verblijfplaats: vanaf 10 mei 1943 ondergedoken in Borsele. 1949, 234
        - Hutten, A.B.F.; geb.dat.: 18 - 02 - 1911 Verblijfplaats: vanaf 13 mei 1943 ondergedoken in Tilburg en op het platteland. 1946 - 1948, 235
        - IJsseldijk, A.Ph.; geb.dat.: - Verblijfplaats: vanaf 13 mei 1943 ondergedoken in Assendelft. 1946, 236
        - Jacobs, A.; geb.dat.: 30 - 08 - 1917 Verblijfplaats: vanaf 13 mei 1943 ondergedoken, vanaf oktober 1944 krijgsgevangene in Duitsland. 1946 - 1947, 237
        - Jansen, J.; geb.dat.: - Verblijfplaats: vanaf 8 augustus 1943 ondergedoken. 1946 - 1948, 238
        - Jansen, M.B.; geb.dat.: - Verblijfplaats: vanaf 13 mei 1943 ondergedoken. 1947 - 1948, 239
        - Jansen, W.P.; geb.dat.: - Verblijfplaats: van 15 februari 1941 tot 16 mei 1945 geïnterneerd in gevangenis en concentratiekampen te Scheveningen, Amersfoort en Sachsenhausen bij Oraniënburg. 1947 - 1953, 240
        - Jelderda, S.; geb.dat.: - Verblijfplaats: vanaf 13 mei 1943 krijgsgevangene. 1946, 241
        - Joling, B.; geb.dat.: - Verblijfplaats: van 10 mei 1943 tot april 1944 werkzaam als rijnschipper, vanaf september 1944 werkzaam bij de organisatie Tod. 1946 - 1948, 242
        - Jong, A.J. de; geb.dat.: 04 - 06 - 1921 Verblijfplaats: vanaf mei 1943 ondergedoken in Friesland. 1949, 243
        - Jong, J.C. de; geb.dat.: - Verblijfplaats: vanaf 13 mei 1943 ondergedoken in Klein Bredebroek. 1949 - 1950, 244
        - Jongen, G.G.; geb.dat.: - Verblijfplaats: vanaf 13 mei 1943 krijgsgevangene. 1949, 245
        - Jongepier, G.; geb.dat.: 23 - 02 - 1915 Verblijfplaats: vanaf 13 mei 1943 ondergedoken en werkzaam bij de NV Werkspoor te Amsterdam. 1946 - 1949, 246
        - Juffermans, C.M.; geb.dat.: - Verblijfplaats: vanaf mei 1943 ondergedoken in Hilversum. 1949, 247
        - Kamphorst, W.; geb.dat.: - Verblijfplaats: vanaf 13 mei 1943 ondergedoken in Den Haag. 1948, 248
        - Kappers, J.; geb.dat.: 12 - 10 - 1921 Verblijfplaats: vanaf 13 mei 1943 ondergedoken in Frankrijk. 1946 - 1948, 249
        - Kay, D.; geb.dat.: 20 - 07 - 1922 Verblijfplaats: vanaf oktober 1944 ondergedoken in Oude Wiedorp. 1946 - 1949, 250
        - Keizers, J.; geb.dat.: - Verblijfplaats: van 2 maart 1942 tot 1 maart 1944 politiek gevangene in tuchthuis Renmscheid Lüttringhausen (Duitsland). 1946, 251
        - Kerkhof, A.M.A. van de; geb.dat.: 27 - 12 - 1920 Verblijfplaats: van 13 mei 1943 tot 25 september 1944 ondergedoken in Blakel, daarna in Helmond en actief bij de NBS voor bewakingsdiensten. 1946 - 1948, 252
        - Kerkhof, G.A. van de; geb.dat.: 02 - 11 - 1921 Verblijfplaats: vanaf 13 mei 1943 ondergedoken in Grubbenvorst. 1948 - 1949, 253
        - Kerkhof, H.J. van; geb.dat.: 18 - 01 - 1921 Verblijfplaats: vanaf 13 mei 1943 ondergedoken en illegaal werkzaam bij o.a. de Landelijke Knokploeg en de Raad van Verzet. 1946 - 1949, 254
        - Kerseboom, H.; geb.dat.: 25 - 01 - 1909 Verblijfplaats: vanaf 13 mei 1943 ondergedoken in Den Helder en Apeldoorn. 1947 - 1949, 255
        - Kersten, J.A.; geb.dat.: - Verblijfplaats: vanaf 13 mei 1943 ondergedoken. 1946 - 1948, 256
        - Ket, J.; geb.dat.: - Verblijfplaats: vanaf 13 mei 1943 ondergedoken. 1946 - 1948, 257
        - Keulemans, H.J.C.; geb.dat.: 21 - 08 - 1904 Verblijfplaats: vanaf 13 mei 1943 ondergedoken op Walcheren. 1946 - 1949, 258
        - Kistjes, W.; geb.dat.: - Verblijfplaats: vanaf 10 mei 1943 ondergedoken op binnenvaartschip en vanaf september 1944 in Hierden. 1946, 259
        - Klaver, G.; geb.dat.: 06 - 01 - 1910 Verblijfplaats: vanaf 13 mei 1943 ondergedoken in de gemeente Wervershoof. 1946 - 1948, 260
        - Klein-Holte, A.; geb.dat.: 10 - 02 - 1905 Verblijfplaats: vanaf mei 1943 ondergedoken in Dinxperlo. 1946 - 1949, 261
        - Kley, G. ten; geb.dat.: 31 - 03 - 1899 Verblijfplaats: vanaf 13 mei 1943 ondergedoken, van 1 september 1943 tot 25 augustus 1944 werkzaam in de gemeente Noorddijk (Groningen). 1946 - 1947, 262
        - Klomp, W.A.; geb.dat.: 04 - 07 - 1921 Verblijfplaats: vanaf 13 mei 1943 ondergedoken in Renswoude. 1947 - 1953, 263
        - Klop, R.W.; geb.dat.: - Verblijfplaats: van 13 mei 1943 tot 1 maart 1944 werkzaam bij de fa. Te Pas en Gebben in Naarden en vrijgesteld van afvoering in krijgsgevangenschap. 1946 - 1948, 264
        - Klumper, F.P.; geb.dat.: - Verblijfplaats: van 15 juni 1940 tot 5 april 1945 ondergedoken in zijn eigen huis op Texel. 1947, 265
        - Knijff, B.M. van der; geb.dat.: - Verblijfplaats: vanaf 13 mei 1943 ondergedoken in Rinsumageest. 1948 - 1949, 266
        - Kobessen, J.H.; geb.dat.: - Verblijfplaats: vanaf 13 mei 1943 ondergedoken. 1946 - 1953, 267
        - Koekkoek, C.; geb.dat.: 30 - 04 - 1920 Verblijfplaats: vanaf 10 mei 1943 ondergedoken. 1946, 268
        - Kok, J.C.; geb.dat.: 13 - 11 - 1907 Verblijfplaats: vanaf mei 1943 ondergedoken in Blaricum. 1949 - 1950, 269
        - Kok, P.M.; geb.dat.: - Verblijfplaats: vanaf januari 1943 ondergedoken in Arnhem en Amsterdam. 1946 - 1948, 270
        - Koldewijn, A.; geb.dat.: - Verblijfplaats: vanaf 25 juli 1941 geïnterneerd in gevangenissen en tuchthuizen te Scheveningen, Utrecht, Kleef, Rheinbach, Ziegenhein en Wittenberg. 1946 - 1947, 271
        - Koopmans, P. geb.dat.: - Verblijfplaats: vanaf 1 mei 1943 ondergedoken in Den Haag. 1946 - 1949, 272
        - Kooyman, C.; geb.dat.: - Verblijfplaats: vanaf 12 mei 1943 ondergedoken. 1946, 273
        - Korf, T.; geb.dat.: 13 - 01 - 1920 Verblijfplaats: vanaf 7 augustus 1943 ondergedoken in de Noord-Oost-Polder en de Zaanstreek. 1946 - 1949, 274
        - Kos, P.C.; geb.dat.: 12 - 09 - 1900 Verblijfplaats: vanaf 13 mei 1943 ondergedoken en illegaal werkzaam bij de BS in Friesland. 1947 - 1949, 275
        - Koster, J.; geb.dat.: - Verblijfplaats: vanaf 13 mei 1943 ondergedoken in Land van Heusden en Altena. 1947, 276
        - Kremer, H.; geb.dat.: - Verblijfplaats: vanaf januari 1941 werkzaam bij het Rijks Kolen Bureau, vanaf 13 april 1942 ziek en verpleegd in een sanatorium, daarna ondergedoken. 1949, 277
        - Kriele, W.N.; geb.dat.: - Verblijfplaats; vanaf 13 mei 1943 ondergedoken in eigen huis in Ede en vanaf 1 september 1944 in Warmerdam. 1946 - 1947, 278
        - Kuipers, J.A.; geb.dat.: 15 - 07 - 1919 Verblijfplaats: vanaf 2 maart 1944 ondergedoken en werkzaam bij een begrafenisonderneming. 1946 - 1949, 279
        - Kuipers, W.; geb.dat.: 06 - 08 - 1903 Verblijfplaats: vanaf 13 mei 1943 ondergedoken in Wieringen, vanaf december 1944 geïnterneerd in het kamp te Amersfoort, vanaf 15 april 1945 ontsnapt en ondergedoken. 1946 - 1948, 280
        - Kuperus, P, geb.dat.: - Verblijfplaats: vanaf 10 mei 1943 ondergedoken en werkzaam bij het Nationaal Steunfonds te Amsterdam. 1946 - 1947, 281